# 全民所有制企业如何纳入合并范围的问题

提问人：审计 小达人 时间：2021-04-27 19:33:04
全民所有制企业如何才能纳入合并范围？通过托管协议可以纳入合并范围吗？

回答人：chenyiwei
对于全民企业是否具有控制权的判断，也是基于“控制三要素”。
但是，简单的托管很可能不能达到控制的要求。详细的监管要求请参阅证监会发布的《监管规则适用指引——会计类第 1 号》之“1-9 控制的判断”。